臺灣高等法院臺中分院刑事判決　　　 100年度上訴字第1104號
上　訴　人　臺灣臺中地方法院檢察署檢察官
被　　　告　阮金銀
指定辯護人　本院公設辯護人王金陵
上列上訴人因殺人未遂案件，不服臺灣臺中地方法院100年度訴
字第105號中華民國100年4月13日第一審判決（起訴案號：臺灣
臺中地方法院檢察署99年度偵字第15739號），提起上訴，本院
判決如下：
    主  文
上訴駁回。
    理  由
一、公訴意旨略以：被告阮金銀與同案被告范文統（由臺灣臺中
    地方法院發布通緝中）為朋友，均為越南籍。渠2人於民國
    （下同）99年3月21日18時許，與其他越南籍友人在臺中市
    梧棲區（改制前為臺中縣梧棲鎮，下同）建國北路370號「
    家鄉館小吃店」之開放空間飲酒吃飯。席間，被告阮金銀因
    遭「家鄉館小吃店」包廂內之另一群越南籍顧客誤認，包廂
    內1名身分不詳之男子即上前抓住被告阮金銀之頭髮，並勒
    住被告阮金銀之脖子，嗣經旁人勸阻，被告阮金銀方得以脫
    身，惟因此造成「家鄉館小吃店」內之兩派越南籍人發生肢
    體衝突；被告阮金銀趁亂先駕駛其車牌號碼5719-ZD號自小
    客車，帶其幼子返家。警方受理報案後，即於同日18時30分
    許抵達上開「家鄉館小吃店」，處理上開衝突糾紛。詎被告
    阮金銀因上開衝突而心生不甘，於同日19時許，駕駛前開自
    小客車返回「家鄉館小吃店」門口，並搭載同案被告范文統
    及其他2名身分不詳之男子離去。被告阮金銀、同案被告范
    文統及其他2名身分不詳男子即基於殺人之犯意聯絡，欲尋
    找上開衝突之對象報復，由被告阮金銀駕駛前開車輛由「家
    鄉館小吃店」往南方向行駛，經梧棲區○○路由南往北方向
    行至建國北街，再度又折回文化路由北往南方向，嗣於同日
    19時25分許，行至文化路與建國中二街220巷口，發現周慶
    全落單。被告阮金銀隨即停車，由同案被告范文統及其他2
    名身分不詳之男子各持長約10至15公分之折疊刀，下車後衝
    向周慶全，分別朝周慶全之左胸及背部刺以數刀，造成周慶
    全當場血流如注而倒地不起，同案被告范文統及其他2名身
    分不詳男子隨後再度搭乘被告阮金銀駕駛之自小客車逃逸無
    蹤。嗣因警方接獲通報而至上開路口，將傷重之周慶全緊急
    送醫而未生死亡之結果。經警方調閱附近路口之監視器畫面
    而循線查悉上情。因認被告阮金銀係與同案被告范文統及另
    2名身分不詳之男子共同犯刑法第271條第2項、第1項之殺人
    未遂罪嫌。
二、按犯罪事實應依證據認定之，無證據不得認定犯罪事實；不
    能證明被告犯罪者，應諭知無罪之判決，刑事訴訟法第154
    條第2項、第301條第1項分別定有明文。次按事實之認定，
    應憑證據，如未能發現相當證據，或證據不足以證明，自不
    能以推測或擬制之方法，以為裁判基礎；又所謂認定犯罪事
    實之證據，係指足以認定被告確有犯罪行為之積極證據而言
    ，而認定犯罪事實所憑之證據，雖不以直接證據為限，間接
    證據亦包括在內，然而無論直接或間接證據，其為訴訟上之
    證明，須於通常一般人均不致有所懷疑，而得確信其為真實
    之程度，始得據之為有罪之認定，倘其證明尚未達到此一程
    度，而有合理懷疑存在時，事實審復已就其心證上理由予以
    闡述，敘明其如何無從為有罪之確信，因而為無罪之判決，
    尚不得任意指為違法（最高法院29年上字第3105號、40年台
    上字第86號、76年台上字第4986號等判例要旨供參）。另按
    ，檢察官就被告犯罪事實，應負舉證責任，並指出證明之方
    法；因此，檢察官對於起訴之犯罪事實，應負提出證據及說
    服之實質舉證責任；倘其所提出之證據，不足為被告有罪之
    積極證明，或其闡明之證明方法，無從說服法官以形成被告
    有罪之心證，基於無罪推定之原則，自應為被告無罪判決之
    諭知（最高法院92年台上字第128號判例要旨供參）。
三、公訴意旨認被告阮金銀涉犯刑法第271條第2項、第1項之殺
    人未遂罪嫌，係以：證人即告訴人周慶全之證述、證人陳佳
    榮、簡中亮（均係到場處理員警）之證述、證人杜孟興、陳
    氏秋姮之證述及童綜合醫院診斷證明書、刑案現場圖、「家
    鄉館小吃店」內監視器翻拍照片、路口監視器翻拍照片、車
    籍查詢基本資料等，為其主要論據。訊據被告阮金銀固對於
    伊於99年3月21日18時許，在「家鄉館小吃店」被店內另一
    群越南籍顧客誤認，遭其中1人抓住頭髮及並勒住脖子，伊
    脫身後先駕駛車牌號碼5719-ZD號自小客車，帶伊幼子返家
    ，嗣於同日19時許，復駕駛前開自小客車返回「家鄉館小吃
    店」門口，並搭載同案被告范文統及其他2名身分不詳之男
    子離去，之後伊所駕駛之自小客車行經文化路由北往南方向
    時，伊有讓同案被告范文統及另2名身分不詳之男子下車，
    伊於路邊停等後不久，同案被告范文統及該2名身分不詳之
    男子又返回車上，伊就搭載該3人駕車離去等情均不爭執，
    然否認有何殺人未遂之犯行，辯稱：伊帶子倉促離開「家鄉
    館小吃店」時將皮包遺留在現場，故嗣後又駕車返回，伊係
    依現場員警指示將同案被告范文統載離現場，途中同案被告
    范文統及另2名身分不詳男子要求下車，但伊不知道同案被
    告范文統與另2名男子下車係為砍殺告訴人周慶全，伊亦未
    目擊同案被告范文統與另2名男子下車砍殺告訴人周慶全之
    過程，伊與該3人並無犯意聯絡及行為分擔等語。被告阮金
    銀之指定辯護人復為被告阮金銀辯護稱：依據告訴人周慶全
    之指述及店內監視器翻拍照片可知，被告阮金銀在「家鄉館
    小吃店」內並未與告訴人周慶全發生糾紛，且依據證人陳佳
    榮之證述，可徵被告阮金銀返回「家鄉館小吃店」後，係因
    員警為避免事端擴大，乃聽從員警指示，將同案被告范文統
    等人載離現場，並非與同案被告范文統等人有何共同殺人之
    犯意，再依據現場照片及證人陳佳榮之證述，可知案發現場
    光線並非明亮，被告阮金銀是否知悉同案被告范文統等人下
    車係為砍殺告訴人周慶全，亦有疑問，故公訴意旨認為被告
    阮金銀係心有不甘而夥同同案被告范文統等人砍殺告訴人周
    慶全一節，應屬公訴人臆測，被告阮金銀與同案被告范文統
    等人間，並無殺害告訴人周慶全之犯意聯絡及行為分擔，請
    諭知無罪判決等語。
四、經查：
（一）證據能力之說明：
      按被告以外之人於審判外之陳述，雖不符刑事訴訟法第15
      9條之1至之4等4條之規定，而經當事人於審判程序同意作
      為證據，法院審酌該言詞陳述或書面陳述作成時之情況，
      認為適當者，亦得為證據；當事人、代理人或辯護人於法
      院調查證據時，知有刑事訴訟法第159條第1項不得為證據
      之情形，而未於言詞辯論終結前聲明異議者，視為有前項
      之同意，同法第159條之5定有明文。本案下述被告以外之
      人於審判外之陳述，除證人於偵訊時之證述符合刑事訴訟
      法第159條之1第2項之規定外，餘則查無符合刑事訴訟法
      第159條之1至之4等前4條之情形，然檢察官、被告及辯護
      人於本院言詞辯論終結前均未表示異議，經本院審酌該等
      陳述作成之狀況，認為作為本案之證據均屬適當，而有證
      據能力。再者，本件認定事實所引用之卷內文書證據之證
      據能力部分，並無證據證明係公務員違背法定程序所取得
      ，檢察官、被告及辯護人於原審及本院均未主張排除前開
      證據之證據能力，且迄於本院言詞辯論終結前均未表示異
      議，本院經審酌前開證據並非公務員違背法定程序所取得
      ，亦無顯有不可信之情況，故亦均有證據能力。
（二）被告阮金銀於99年3月21日18時許，在「家鄉館小吃店」
      被1名身分不詳之越南籍顧客抓住頭髮及並勒住脖子，其
      脫身後先駕駛其車牌號碼5719-ZD號自小客車，帶其幼子
      返家，嗣於同日19時許，駕駛前開自小客車返回「家鄉館
      小吃店」門口，並搭載同案被告范文統及其他2名身分不
      詳之男子離去，之後其所駕駛之自小客車行經文化路由北
      往南方向時，其有讓同案被告范文統及另2名身分不詳之
      男子下車，其於路邊停等後不久，同案被告范文統及該2
      名身分不詳之男子又上車，其即搭載該3人駕車離去等情
      ，為被告阮金銀所供承在卷（詳原審卷第65頁至第68頁、
      第119頁至第121頁），復經告訴人周慶全於警詢、偵訊及
      原審審理時之證述附卷可稽（詳偵卷第10頁至第12頁、第
      53頁至第56頁、第78頁至第79頁；原審卷第84頁至第88頁
      ），且有員警繪製之刑案現場圖（詳偵卷第19頁）、「家
      鄉館小吃店」內監視器翻拍照片（詳偵卷第21至22頁）、
      路口監視器翻拍照片（詳偵卷第22頁至第23頁）及車籍查
      詢基本資料（詳偵卷第24頁）在卷可憑。其次，同案被告
      范文統及另2名身分不詳之男子自被告阮金銀所駕駛之前
      述自小客車下車後，旋在案發地點將告訴人周慶全砍傷，
      致告訴人周慶全受有背部穿刺傷合併左側氣血胸及左側顳
      葉處撕裂傷等傷害，除據告訴人周慶全於警詢、偵訊及原
      審審理時均證述歷歷外（詳偵卷第10頁至第12頁、第53頁
      至第56頁、第78頁至第79頁；原審卷第84頁至第88頁），
      並有證人杜孟興（即案發當時告訴人周慶全之同行友人）
      於偵訊之證述在案可佐（詳偵卷第33頁至第34頁），且有
      童綜合醫院一般診斷書（詳偵卷第17頁）及童綜合醫療社
      團法人童綜合醫院100年2月1日（100）童醫字第0134號函
      檢附之病歷影本及照片存卷可參（詳原審卷第73至76頁）
      。基上所述，本案公訴人所舉上開證據，僅足以證明上述
      客觀事實，是本案待予以調查釐清者，即為被告阮金銀與
      實際持刀砍傷告訴人周慶全之行為人（即同案被告范文統
      及另2名身分不詳之男子）之間，就砍殺或砍傷告訴人周
      慶全一事究竟有無犯意聯絡及行為分擔。
（三）依據被告阮金銀歷次所陳及告訴人周慶全歷次證述內容，
      再佐以「家鄉館小吃店」內監視器翻拍照片（詳偵卷第21
      至22頁），可徵案發當日，被告阮金銀雖在該「家鄉館小
      吃店」遭人拉扯頭髮及勒住頸部，然被告阮金銀與告訴人
      周慶全間並無發生任何衝突及糾紛；又依據前揭「家鄉館
      小吃店」內監視器翻拍照片所示，被告阮金銀在店內遭不
      明人士拉扯頭髮及勒住脖子後，確係於倉促慌亂中先行將
      其幼子帶離該店返家，隨後復返回店內，是其所辯稱係因
      匆匆駕車將其子攜回返家，惟因將皮包遺留在店內，始又
      駕車返回一節，尚非毫無所據；是以，被告阮金銀是否如
      公訴人所認係因心有不甘而返回該店欲伺機向告訴人周慶
      全報復，顯非無疑。其次，被告阮金銀於駕車返回該「家
      鄉館小吃店」後，係因在場處理員警為避免事端擴大，而
      聽從警方指示將同案被告范文統及另2名身分不詳之男子
      搭載離開現場一節，業據證人陳佳榮（即本案到場處理之
      梧棲分駐所員警）於偵查及原審審理時均證述：「... 我
      們到場（按即「家鄉館小吃店」）時，阮金銀並不在現場
      ，在場都是多名越南籍男子分兩派衝突，但後來我們在店
      外勸阻中約過五分鐘，阮金銀從文化路左轉到家鄉館門口
      停車後...阮金銀下車，並扶助另一名長髮越南籍男子，
      該男子頭部有流血，所長（按即證人簡中亮）就要求阮金
      銀將該男子帶離現場，當時救護車也有到場，但該男子不
      願意上救護車，後來阮金銀就載該男子離開...」（詳偵
      卷第45頁）、「我到『家鄉館小吃店』處理時，兩方越南
      籍在爭吵，我與同事想辦法讓兩方人馬隔開，避免他們繼
      續發生衝突，阮金銀有開自小客車過來『家鄉館小吃店』
      ，所長看到阮金銀下車，有與范文統談話，所長看到范文
      統頭上有流血，所以就叫阮金銀先把范文統載走」、「（
      問：你於偵訊時稱，阮金銀下車並扶住另一名長髮越南籍
      男子，該男子頭有流血，所長就要求阮金銀將該男子載離
      現場等語，是否如此？）（提示99年度偵字第15739號卷
      第45頁）確有此事。」、「（問：你說所長有要求阮金銀
      將范文統載走，所長當時是如何說的？）所長就跟阮金銀
      說，把范文統載走，去看醫生。（問：所長為何會這樣說
      ？）因為當時范文統頭部流血，我們當時想幫范文統叫救
      護車，但在場一名外勞用中文告訴我們不需要，後來阮金
      銀就到場了，所以所長才叫阮金銀把范文統載走去看醫生
      。」等語綦詳（詳原審卷第89至90頁）；雖證人簡中亮（
      即本案到場處理之梧棲分駐所所長）於偵訊時證稱：印象
      中並無伊要求被告阮金銀將現場流血之越南籍長髮男子（
      按即同案被告范文統）載走之事等語（詳偵卷第88頁），
      然衡諸證人簡中亮於偵訊證述時，距離案發時間已約6個
      月，且其身為所長，負責現場整體偵查、指揮及人力調度
      ，對於當時現場糾紛處理過程之各項細節，是否仍能鉅細
      靡遺清楚記憶無訛，尚有疑問；反觀證人陳佳榮乃本案實
      際到場處理「家鄉館小吃店」糾紛及告訴人周慶全遭人砍
      傷後之後續偵辦業務之員警，對於依令執行之勤務內容及
      該案實際處理過程應較能清晰記憶，且其於歷次證述時，
      均清楚證述被告阮金銀確係依警方指示將同案被告范文統
      載離現場一節，故就證人陳佳榮及證人簡中亮上開證述不
      符之部分，仍應以證人陳佳榮之證述較為可採，併此敘明
      ；是以，被告阮金銀是否如公訴人所認係因與同案被告范
      文統及該2名身分不詳之男子基於殺害告訴人周慶全之犯
      意聯絡，而駕車搭載其3人沿路尋找發生衝突之對象報復
      ，尚有可疑。再者，依路口監視器翻拍照片顯示（詳偵卷
      第22至23頁），案發前，被告阮金銀所駕駛之前揭自小客
      車係於當日19時22分53秒許至19時23分15秒，行近梧棲區
      ○○路434號住家，而於該處停駛於車道上約達22秒，其
      間即有男子數人自該車上下車，以上過程為該住家所設置
      之第一支監視器攝得其畫面（以下簡稱「地點（1）」）
      ，嗣於當日19時23分15秒，被告阮金銀所駕駛之前揭自小
      客車自原停駛處起駛，並於4秒後即19時23分19秒行經梧
      棲區○○路434號住家前，而為該住家所設置之第二支監
      視器攝得其畫面（以下簡稱「地點（2）」）；次依證人
      陳佳榮於偵訊時之證述內容（詳偵卷第45頁），可知被告
      阮金銀嗣即將前揭自小客車停在「地點（2）」該處前面
      之不遠處（詳偵卷第45頁）；而依證人陳佳榮所製作之刑
      案現場圖（詳偵卷第19頁）及職務報告書（詳原審卷第
      112頁、第114頁）顯示，前述「地點（1）」距離告訴人
      周慶全遭砍傷地點（即梧棲區○○路與建國中二街220巷
      口）約182.7公尺，而「地點（1）」及「地點（2）」距
      離約9.3公尺，故被告阮金銀停車等候同案被告范文統等
      人之地點（即「地點（2）」該處前面不遠處），距離告
      訴人周慶全遭砍傷地點，應尚隔100公尺有餘；再依據證
      人陳佳榮於原審審理時所證述：「（問：周慶全被殺地點
      的光線如何？）不是很亮，該地點附近並無住家，只能靠
      路燈的光線，該處有設置路燈，在道路中央分隔島上，離
      路邊有兩個車道。」等情以觀（詳原審卷第92頁），被告
      阮金銀於同案被告范文統等人在「地點（1）」下車，以
      及被告阮金銀將前揭自小客車停放在「地點（2）」前不
      遠處停等同案被告范文統等人時，均距離告訴人周慶全倒
      地處當時所在處超過100公尺，以當時為夜間，照明並非
      充分之情境下，始終坐在車內駕駛座之被告阮金銀，是否
      在同案被告范文統等人下車時，即得以明確知悉、目擊告
      訴人周慶全正在梧棲區○○路與建國中二街220巷口處，
      亦非無疑。雖告訴人周慶全於偵訊時證稱：被告阮金銀所
      駕駛之自小客車係停在伊旁邊等語（詳偵卷第54頁），嗣
      於原審審理時證稱：被告阮金銀所駕駛之自小客車係在伊
      左後方約1至2公尺距離處停等同案被告范文統等人等語（
      詳原審卷第85頁背面），姑不論告訴人周慶全前後所述情
      節已略有不同，其上開證述內容，亦與證人陳佳榮之證述
      內容及卷附刑案現場圖及職務報告書所示情節有所出入，
      且證人即製作現場圖之警員陳佳榮於本院審理時再度到庭
      證稱：「（問：你上面標示被殺地點，是告訴人被攻擊的
      地點還是倒地地點？）倒地的地點。（問：攻擊地點為何
      ？）不知道。（問：被殺地點是唯一現場還是有第二現場
      ？）我們發現是第一現場。（問：有無發現其他殺人的現
      場？）就是倒地現場，發生砍殺的地方我們不曉得在何處
      。」等語（見本院卷第28頁），從而上開依證人陳佳榮所
      製作之刑案現場圖及職務報告書顯示，認定「地點（1）
      」距離告訴人周慶全遭砍傷地點（即梧棲區○○路與建國
      中二街220巷口）約182.7公尺，而「地點（1）」及「地
      點（2）」距離約9.3公尺，故被告阮金銀停車等候同案被
      告范文統等人之地點（即「地點（2）」該處前面不遠處
      ），距離告訴人周慶全遭砍傷地點，應尚隔100公尺有餘
      ，即與事實相符，並無何違誤之處。
（四）從而，依照上述事證所示情節，本件僅足以證明被告阮金
      銀確有駕車搭載同案被告范文統等人行經案發地點附近，
      以及同案被告范文統及另2名身分不詳之男子確有將告訴
      人周慶全砍傷等事實，但尚乏積極證據證明被告阮金銀與
      同案被告范文統及另2名身分不詳之男子間有如何之犯罪
      謀議，且無論從衝突緣起、被告阮金銀搭載同案被告范文
      統等人離開「家鄉館小吃店」之原因及被告阮金銀被囑咐
      停車等候的位置等情以觀，亦難率爾推論被告阮金銀即有
      共同砍殺或砍傷告訴人周慶全之犯罪動機及犯罪謀議，故
      被告阮金銀對於同案被告范文統及另2名身分不詳之男子
      將告訴人周慶全砍殺或砍傷之犯罪行為，有無主觀之犯意
      聯絡及客觀之行為分擔，顯屬有疑。
五、綜上所述，雖被告阮金銀歷次應訊時，對於同案被告范文統
    之涉案情節均避重就輕，且其所辯內容亦非盡皆可採，然本
    件公訴人所舉之前揭證據，其為訴訟上之證明，尚難認已達
    通常一般之人均不致於有所懷疑，而得確信其為真實之程度
    ，本件既無積極證據足以證明被告阮金銀主觀上確與同案被
    告范文統及另2名身分不詳之男子間有何砍殺或砍傷告訴人
    周慶全之犯意聯絡之情事，原審認本件不能證明被告阮金銀
    犯有殺人未遂，諭知被告阮金銀無罪，核無違誤，應予維持
    。
六、原審法院檢察署檢察官上訴意旨略以：被告阮金銀於99年
    3月21日18時許，在「家鄉館小吃店」被1名身分不詳之越南
    籍顧客抓住頭髮及並勒住脖子，其脫身後先駕駛其車牌號碼
    5719-ZD號自小客車，帶其幼子返家，嗣於同日19時許，駕
    駛前開自小客車返回「家鄉館小吃店」門口，並搭載同案被
    告范文統及其他2名身分不詳之男子離去，之後其所駕駛之
    自小客車行經文化路由北往南方向時，其有讓同案被告范文
    統及另2名身分不詳之男子下車，而同案被告范文統及另2名
    身分不詳之男子自被告阮金銀所駕駛之前述自小客車下車後
    ，旋持尖刀將告訴人周慶全砍傷，致告訴人周慶全受有背部
    穿刺傷合併左側氣血胸及左側顳葉處撕裂傷之傷害，嗣後由
    被告阮金銀搭載同案被告范文統及另2名身分不詳男子離開
    等情，為被告阮金銀所不否認，並據證人即告訴人周慶全、
    與告訴人周慶全同行之友人杜孟興於警詢、偵訊、原審審理
    中證述明確，並有員警繪製之刑案現場圖、「家鄉館小吃店
    」內監視器翻拍照片、路口監視器翻拍照片、車籍查詢基本
    資料、童綜合醫院一般診斷書及童綜合醫療社團法人童綜合
    醫院100年2月1日（100）童醫字第0134號函檢附之病歷影本
    及照片存卷可參，此部分事實堪以認定。原審雖認定被告
    阮金銀於駕車返回該「家鄉館小吃店」後，係因在場處理員
    警為避免事端擴大，而聽從警方指示將同案被告范文統及另
    2名身分不詳之男子搭載離開現場，是以，被告阮金銀是否
    如起訴書所認，係因與同案被告范文統及該2名身分不詳之
    男子基於殺害告訴人周慶全之犯意聯絡，而駕車搭載其3人
    沿路尋找發生衝突之對象報復，尚有可疑等情。然查：1、
    證人即告訴人周慶全證稱：伊在家鄉館小吃店內時，包廂外
    有人發生衝突，衝突發生後，包廂內有1個朋友叫伊到包廂
    外向范文統說對不起，但伊沒有作什麼事情，伊認為沒有必
    要說對不起，後來伊走出「家鄉館小吃店」門口，遇到范文
    統，范文統看到伊時就踹伊，當時警察在場，要伊不要再打
    ，趕快離開等語。經核與被告阮金銀供稱：伊帶小孩回家後
    ，又再返回「家鄉館小吃店」，伊看到范文統頭部流血，范
    文統跟伊說，就是周慶全（范文統沒有說出周慶全的名字，
    但手指著周慶全）在「家鄉館小吃店」外面把范文統的頭打
    流血，范文統當場說要向周慶全討回公道，周慶全當場回稱
    ，要打就打，雙方並發生拉扯，當時警局所長在現場，叫伊
    載范文統等人離開，避免繼續發生衝突等語，大致相符。雙
    方雖就告訴人周慶全與同案被告范文統發生衝突之經過略有
    歧異，然均不否認同案被告范文統與告訴人周慶全發生肢體
    衝突且同案被告范文統對告訴人周慶全心懷憤恨等情，足見
    被告范文統與告訴人周慶全當日係因此糾紛而種下雙方的怨
    隙，且被告阮金銀亦明知同案被告范文統有向告訴人周慶全
    尋釁之意，堪以認定。2、證人即本案到場處理之梧棲分駐
    所員警陳佳榮於偵訊、原審審理中證稱：伊到場時，在場是
    多名越南人分兩派發生衝突，伊在店外勸阻約5分鐘，被告
    阮金銀從文化路左轉到家鄉館門口停車後，被告阮金銀下車
    並扶助另一名長髮越南籍男子（即范文統），該男子頭部有
    流血，所長簡中亮就要求阮金銀將該男子帶離現場，當時救
    護車也有到場，但該男子不願意上救護車，後來被告阮金銀
    就載該男子離開現場，伊看到的部分，是被告阮金銀將該長
    髮男子扶上車子的駕駛座後方等語，足見當時被告阮金銀到
    場後，係主動向前攙扶同案被告范文統，雙方關係並非尋常
    。再依被告阮金銀上開供述，同案被告范文統尚主動告知被
    告阮金銀其頭部受傷之經過，並抒發其對告訴人周慶全之不
    滿及憤恨等情，已見2人關係匪淺。再參以證人陳佳榮復證
    稱：伊有查獲1名嫌疑人，欲請「家鄉館小吃店」老闆娘指
    認，因為該名長髮男子（即范文統）在案發當日，在「家鄉
    館小吃店」店內有與被告阮金銀摟抱跳舞等語，並有「家鄉
    館小吃店」之監視錄影器翻拍照片可資佐證。證人即本案當
    場處理之梧棲分駐所所長簡中亮於偵訊中證稱：伊偵辦本案
    時，有將范文統列為嫌疑人，因伊於5月31日執行巡邏時，
    經過自強2街阮金銀開的「金銀小吃店」，看到1名外勞與被
    告阮金銀狀似親密，直覺判斷應該不是單純的同鄉關係，而
    是男女關係，伊就盤查該外勞，並予以拍照，並拿照片給被
    害人指認，經過被害人周慶全指認確認行為人是范文統等語
    ，同案被告范文統於警詢亦供稱：伊平時大約1個星期都會
    跟阮金銀聯繫等語，並有「家鄉館小吃店」之監視錄影器翻
    拍照片可資佐證，均足徵被告阮金銀與同案被告范文統間實
    際上互動頻繁，關係親密。3、本件係於99年9月16日請告訴
    人指認同案被告范文統，因而查獲砍殺告訴人之行為人為被
    告范文統乙節，有告訴人周慶全於99年9月16日之指認筆錄
    、陳佳榮於99年10月28日之職務報告附卷可稽。然被告阮金
    銀於99年4月5日警詢中供稱：伊當天載的人是越南同鄉，伊
    在開車，沒有注意載了多少人，伊只認識1名女性叫「阿蘭
    」，其他的人伊都不認識云云；於99年8月3日偵訊中供稱：
    警察叫伊帶朋友回家，不要給他們碰面，伊不清楚帶了誰回
    家，也沒有注意帶了誰或幾個人回家，伊預計將他們帶到別
    的地方，讓他們叫計程車各自回家云云，迄至100年2月10日
    準備程序時，始坦承當日有搭載同案被告范文統之事實，顯
    然於同案被告范文統遭查獲前，有企圖掩飾同案被告范文統
    之身分，並極力撇清其與同案被告范文統關係之舉。倘其與
    本案無關，於其自陷遭刑事案件追訴之不利益處境時，何以
    不如實供出其所搭載之乘客為被告范文統，以求儘速釐清案
    情，還己清白？反而一再推諉掩飾，模糊焦點，所為顯然悖
    於常情。原審未審酌被告阮金銀與同案被告范文統之關係，
    亦未審酌所長簡中亮因見被告阮金銀主動攙扶同案被告范文
    統，而要求被告阮金銀將同案被告范文統載離現場，應屬常
    情，竟逕以此認定被告阮金銀僅係單純依警方指示將同案被
    告范文統等人載離現場，進而為被告阮金銀有利之認定，顯
    有速斷。4、再者，被告阮金銀於當日確有遭不認識之人拉
    扯頭髮，並於案發當時，向到場處理之梧棲所所長簡中亮陳
    明上情乙節，迭據被告阮金銀於警詢、偵訊、審理中供述明
    確，並據證人簡中亮證述在卷，復有「家鄉小吃館」之監視
    錄影器翻拍畫面可資佐證。足見被告阮金銀係當日發生肢體
    衝突之當事人之一。被告阮金銀就其再度返回現場之原因，
    先於警詢供稱：伊認識「阿蘭」，伊怕「阿蘭」在那裡發生
    意外云云。於100年2月10日準備程序中改稱：伊離開「家鄉
    館小吃店」時，忘記帶皮包，所以才折返現場要拿包包云云
    ，前後所述不一，已有可疑。又被告阮金銀就回去拿皮包之
    經過，先供稱：伊到「家鄉館小吃店」裡面，發現伊的包包
    已經不見了，只剩下1件外套，隔天有1位朋友說，已經幫伊
    把包包拿走保管云云。經繼續追問該朋友之姓名，被告阮金
    銀方稱：該朋友就是伊所說當日有上伊的車的「阿蘭」，「
    阿蘭」沒有在當天上車時就把包包還給伊，是「阿蘭」忘記
    了云云。苟「阿蘭」確係為被告阮金銀保管皮包，於被告阮
    金銀到場時，何以不將皮包返還被告阮金銀，而被告阮金銀
    既與「阿蘭」同行且同車，豈有可能不知道「阿蘭」已持有
    其皮包？足見被告阮金銀上開所辯，係為掩飾再度返回「家
    鄉館小吃點」尋仇之目的，顯係臨訟杜撰之詞，要無足採。
    而被告阮金銀既與同案被告范文統同為因雙方衝突而分別遭
    拉扯頭髮及頭部受傷流血之人，渠等因此心生不甘，駕車欲
    尋找發生衝突之對象報復等情，非不可想像。原審遽然採信
    被告駕車返回係為尋找皮包之矛盾辯詞進而認定被告阮金銀
    與同案被告范文統並無共同砍殺告訴人之動機及犯意，非無
    率斷。原審固認定被告阮金銀於讓同案被告范文統等人下
    車處，以及被告阮金銀停等同案被告范文統等人處，均距離
    告訴人當時所在遭砍殺處超過100公尺，以當時為夜間，照
    明並非充分之情境下，始終坐在車內駕駛座之被告，是否在
    同案被告范文統等人下車時，即得以明確知悉、目擊告訴人
    正在梧棲區○○路與建國中二街220巷口處，並非無疑等情
    ，而為被告阮金銀有利之認定。惟查：1、案發前，被告所
    駕駛之前揭自小客車係於當日19時22分53秒許至19時23分15
    秒，行近臺中市○○區○○路434號住家，而於該處停駛於
    車道上約達22秒，期間即有男子數人自該車上下車，以上過
    程為該住家所設置之第1支監視器攝得其畫面（以下簡稱「
    地點（1 ）」），嗣於當日19時23分15秒，被告阮金銀所駕
    駛之前揭自小客車自原停駛處起駛，並於4秒後即19時23分
    19秒行經梧棲區○○路434號住家前，而為該住家所設置之
    第二支監視器攝得其畫面，有路口監視器翻拍照片存卷為憑
    。而依被告阮金銀之供述，搭載同案被告范文統等人期間，
    同案被告范文統及另2名男子僅上下車1次。堪認前揭監視錄
    影器在「地點（1）」所錄得之畫面應係被告阮金銀停車而
    同案被告范文統及另2名不詳男子下車攻擊告訴人周慶全之
    處，且被告停等期間約22秒，堪認被告所駕駛之自小客車，
    確有在該處停等同案被告范文統等人上下車，嗣後並搭載同
    案被告范文統等人離開，應屬明確。2、被告雖辯稱：伊不
    知道同案被告范文統等人下車作何事云云，然查，其於準備
    程序時供稱：3個男生（含范文統）就一直叫伊停車，說想
    要下車，伊怕他們3人下車後會打架，所以伊不願意停車就
    繼續開，但他們3人一直要打開車門，伊覺得太危險，所以
    才把車停下來，車一停下來，3人就馬上下車云云，於審理
    時則改稱：同案被告范文統等人一直叫伊停車，說要在路邊
    尿尿云云。苟同案被告范文統等人當時單純表示要小解，被
    告阮金銀何以會擔心他們下車打架而拒絕停車，足見被告前
    後所述矛盾，顯然刻意迴避說明當時為何停車之原因。3、
    證人即告訴人周慶全於原審審理中具結證稱：當時約19時20
    分許，伊與2個朋友一起走了一段路，正一邊走，一邊等計
    程車，2個朋友走在前面，伊走在後面，此時有1臺自小客車
    ，開近離伊約1公尺的距離，有3個人從該車下來，手持水果
    刀，從伊的背後砍殺，伊背後中3刀，前胸中1刀，就倒地，
    伊想看那台自小客車，那3人中其中1人就又朝伊前額砍1刀
    ，伊的2個朋友看到這個情形，也跑掉了，那3人上車離開後
    ，伊就昏倒，該自小客車開近伊的時候，停在伊的左後方約
    1、2公尺左右，3人是從後座2個車門打開下車，3人都有持
    水果刀，伊在警局有指認范文統，范文統就是那個砍伊前額
    的人，伊有正面看到他，該部自小客車有開大燈，所以伊有
    看清楚等語。而證人陳佳榮於原審審理中證稱：伊調閱案發
    現場附近某住家裝設之監視錄影器器，其中1支拍攝到1部車
    子，車號不詳，看到車子左後門先打開，從後方有1人跑上
    車子，右後門再開，有1人下車向另1名車外的人接觸，該人
    再返回車上，但車門是自動從車內打開，因此推算，連駕駛
    在內，車內至少有4人，同住家第2支監視器，有拍攝到該車
    之車牌號碼，伊就聯絡車主阮金銀來作筆錄，案發地點不是
    很亮，附近並無住家，只能靠路燈的光線，該處有設置路燈
    ，在道路中央分隔島上，離路邊有兩個車道等語。再參以同
    案被告范文統等人尚能清楚辨別行走在路邊之人為告訴人周
    慶全而要求被告阮金銀停車等情以觀，足見當時夜間有照明
    ，視線尚佳。則被告阮金銀駕駛車輛係停在告訴人之左後方
    ，距離非遠，車輛有開啟大燈，且現場亦有路燈照明等情狀
    ，被告阮金銀縱然坐在車上，應可看見在車前之人為告訴人
    周慶全甚明。又同案被告范文統及2名不詳男子係持尖刀刺
    殺告訴人周慶全，同在車上之被告阮金銀當可看見同案被告
    范文統等人手持利刃下車，亦足堪認定。況被告阮金銀於原
    審審理中供稱：伊怕浪費汽油，所以不開空調冷氣等語，則
    被告阮金銀所駕駛之自小客車車窗既未密閉，當可聽聞鬥毆
    、呼救等發生肢體衝突之異狀。被告阮金銀竟辯稱：對下車
    所發生之情勢毫無所知，顯悖於常情。綜上，被告阮金銀與
    同案被告范文統關係匪淺，且明知同案被告范文統有向告訴
    人尋釁之意，已如上述，其見路旁之人為告訴人周慶全，而
    車上之同案被告范文統等人手持武器且亟欲下車，其對於同
    案被告范文統等人欲持武器攻擊告訴人等情應有預見，仍應
    同案被告范文統之要求停車，且於同案被告范文統等人行兇
    上車時，於車上打開車門接應，事後又迅速載送同案被告范
    文統等人離開，於遭警追查時又極力迴護同案被告范文統，
    其與范文統等人間應有犯意聯絡及行為分擔，洵屬明確。被
    告阮金銀所辯，應係事後卸責之詞，不足採信。4、原審另
    以證人陳佳榮於偵訊時證稱：被告將前揭自小客車停在「地
    點（2）」該處前面之不遠處等語，且依證人陳佳榮所製作
    之刑案現場圖及職務報告書顯示，前述「地點（1）」距離
    告訴人遭砍傷地點（即梧棲區○○路與建國中二街220巷口
    ）約182.7公尺，而「地點（1）」及「地點（2）」距離約
    9.3公尺，故認定被告阮金銀停車等候同案被告范文統等人
    之地點（即「地點（2）」該處前面不遠處），距離告訴人
    周慶全遭砍傷地點，應尚隔100公尺有餘等情。然查，依卷
    附之監視錄影器翻拍畫面所示，被告阮金銀所駕駛之自小客
    車係在「地點（1）」停等約22秒，期間有數名男子上下車
    ，嗣後於行經「地點（2）」時，為監視器照得車牌等情，
    已如上述。則現場圖中標示告訴人周慶全「被殺地點」係告
    訴人周慶全遭攻擊地點抑或是告訴人周慶全奔逃後倒臥地點
    ，以及被告阮金銀究有無在「地點（2）」再次停等之關鍵
    情節，實有必要勘驗監視錄影器畫面，並傳訊證人陳佳榮訊
    明其標示、判斷之依據，以釐清事實。原審就此部分未予深
    入調查審認、遽行判決，不無調查職責未盡之可指等語，指
    摘原判決諭知被告阮金銀無罪不當，惟查：
（一）上訴意旨雖認被告阮金銀於當日確有遭不認識之人拉扯頭
      髮，並於案發當時，向到場處理之梧棲所所長簡中亮陳明
      上情乙節，迭據被告阮金銀於警詢、偵訊、審理中供述明
      確，並據證人簡中亮證述在卷，復有「家鄉小吃館」之監
      視錄影器翻拍畫面可資佐證。足見被告阮金銀係當日發生
      肢體衝突之當事人之一。但本件被害人係告訴人周慶全，
      而告訴人周慶全並未與被告阮金銀在「家鄉館小吃店」發
      生任何糾紛，本件在「家鄉館小吃店」與告訴人周慶全發
      生糾紛之人係同案被告范文統，且在「家鄉館小吃店抓住
      被告阮金銀頭髮之人」係另一不詳姓名年籍之越南人，另
      在案發地點與告訴人周慶全同行之人係杜孟興與杜孟興之
      友人，均非在「家鄉館小吃店抓住被告阮金銀頭髮之人」
      之不詳姓名年籍之越南人，且傷害告訴人周慶全之人在傷
      害告訴人周慶全時並未表示任何話語，此均據告訴人周慶
      全於警詢、偵查、原審證述明確（見偵卷第10頁至第12頁
      、第53頁至第56頁、第78頁至第79頁；原審卷第85頁至第
      89頁），另在文化路與建國中二街220巷口與告訴人周慶
      全同行之杜孟興亦於警詢及偵查中證稱：不認識傷害之歹
      徒，與對方亦無何仇恨等語（見偵卷第14頁、第34頁），
      足證被告阮金銀與告訴人周慶全及杜孟興以及杜孟興之友
      人均無何仇恨，並無從證明被告阮金銀有何需共同殺害告
      訴人周慶全之動機。另參諸同案被告范文統於警詢及偵查
      中坦承認識被告阮金銀，惟否認有砍殺告訴人周慶全（見
      偵查卷65頁67頁、第77頁），雖同案被告范文統否認砍殺
      告訴人周慶全部分，依原審上開理由欄所示顯不可採，但
      本件對於被告阮金銀如何與同案被告范文統及其他2名身
      分不詳之人共同謀議或共同策劃砍殺告訴人周慶全部分，
      並無任何積極證據足資證明。自不能僅以被告阮金銀於當
      日遭抓住頭髮，即認被告阮金銀有共同殺害告訴人周慶全
      之犯行。
（二）上訴意旨雖另以證人陳佳榮證稱：被告阮金銀扶同案被告
      范文統上車、且伊本欲請「家鄉館小吃店」之老闆指認被
      告阮金銀與同案被告范文統在「家鄉館小吃店」跳舞等語
      ，證人簡中亮證稱：於（99年）5月31日見被告阮金銀與
      同案被告范文統二人狀似親密等語，而同案被告范文統於
      警詢亦供稱：伊平時大約1個星期都會跟阮金銀聯繫等語
      ，並有「家鄉館小吃店」之監視錄影器翻拍照片可資佐證
      ，認被告阮金銀與同案被告范文統關係應非屬尋常，並執
      此推定被告阮金銀與同案被告范文統確共同涉有本件殺人
      犯行，惟查：原審判決業已詳細說明依據證人陳佳榮之證
      述以及被告阮金銀之供述，明確認定被告阮金銀扶同案被
      告范文統上車係受警方指示，另經本院勘驗案發當日在「
      家鄉館小吃店」跳舞之情形為「18時18分32秒：范文統與
      長馬尾女子跳舞，阮金銀在旁鼓勵長馬尾女子與范文統跳
      舞」（見本院卷第29頁），並無同案被告范文統與被告阮
      金銀跳舞之畫面，另證人簡中亮雖證稱：於5月31日見被
      告阮金銀與同案被告范文統二人狀似親密等語，但其僅證
      稱「狀似親密」並非確切認定同案被告范文統與被告阮金
      銀二人之真正交往狀況，況證人簡中亮上開所證日期已距
      本件案發時間99年3月21日達2月餘，並無從以證人簡中亮
      上開5月31日之「狀似親密」之證詞證明案發當時同案被
      告范文統與被告阮金銀於99年3月21日之實際交往狀況，
      況本件並無任何被告阮金銀與同案被告范文統二人共謀殺
      害告訴人周慶全之積極證據，並無從以同案被告范文統與
      被告阮金銀之交往狀況間接認定同案被告范文統與被告阮
      金銀有共同殺害告訴人周慶全之犯意聯絡。
（三）被告阮金銀雖不否認同案被告范文統與告訴人周慶全發生
      肢體衝突且同案被告范文統對告訴人周慶全心懷憤恨等情
      ，但被告阮金銀於原審即堅決否認有何與同案被告范文統
      共同殺害告訴人周慶全之行為，供稱：「同案被告范文統
      說他要把周慶全打回來，我勸范文統不要，後來警察就叫
      我把范文統先帶離現場．．．范文統他們一直叫我停車，
      說要在路邊尿尿」等語（見原審卷第119頁反面），且證
      人陳佳榮於原審明確證稱：「我只記得所長叫阮金銀載范
      文統離開」等語（見原審卷第89頁反面），再經本院勘驗
      地點（1）之第一支監視器（即《攝影機3》）攝得其畫面
      為：「19：19：01周慶全與另外二名男子出現在畫面上，
      周慶全略落後，往前走。19：22：24阮金銀駕駛車輛出現
      在對向車道，欲迴轉，有開大燈。19：22：53車迴轉後停
      在過斑馬線後路口處，左後車門打開，一名男子上車。19
      ：22：56右前車門打開，一男子下車與路邊另名男子交談
      ，同時車門未關。19：23：09該下車男子又上車。19：23
      ：13車往前方開動。19：23：17車跑出畫面外。19：23：
      46三名騎腳踏車小孩出現。19：23：51三名小孩回頭。19
      ：24：01小孩騎車過馬路。19：25：55警車出現在對向車
      道。19：26：01警車迴轉。19：26：04警車跑出畫面外。
      19：30：00救護車出現。」、地點（2）之第二支監視器
      （即《攝影機9》）「19：23：18阮金銀駕駛車輛出現。
      有開大燈，兩側警示燈閃爍並減速向路邊靠。19：23：21
      車輛跑出畫面外。19：26：05警車出現畫面中。19：26：
      07警車跑出畫面外。19：26：24警車倒車回到畫面內。並
      停車。19：26：43警車跑出畫面外。」，並無任何被告阮
      金銀與同案被告范文統及其他二名不詳姓名年籍之人共謀
      殺害告訴人周慶全之畫面，亦無被告阮金銀停車後讓同案
      被告范文統與其他二詳姓名年籍之人下車殺害告訴人周慶
      全之畫面，另證人即製作現場圖之警員陳佳榮於本院審理
      時亦到庭證稱：「（問：你上面標示被殺地點，是告訴人
      被攻擊的地點還是倒地地點？）倒地的地點。（問：攻擊
      地點為何？）不知道。（問：被殺地點是唯一現場還是有
      第二現場？）我們發現是第一現場。（問：有無發現其他
      殺人的現場？）就是倒地現場，發生砍殺的地方我們不曉
      得在何處。」等語（見本院卷第28頁），僅能證明倒地現
      場係第一現場，並參酌證人陳佳榮所製作之刑案現場圖及
      職務報告書顯示，原審認定「地點（1）」距離告訴人周
      慶全遭砍傷地點（即梧棲區○○路與建國中二街220巷口
      ）約182.7公尺，而「地點（1）」及「地點（2）」距離
      約9.3公尺，故被告阮金銀停車等候同案被告范文統等人
      之地點（即「地點（2）」該處前面不遠處），距離告訴
      人周慶全遭砍傷地點，應尚隔100公尺有餘，即難認與事
      實相符，並無何違誤之處，且上開勘驗結果，僅有男子上
      、下車之畫面，並無任何告訴人周慶全遭砍殺之畫面，亦
      無任何被告阮金銀與他人共謀殺人之畫面，而告訴人周慶
      全與杜孟興等友人途經第一支攝影機「地點（1）」之時
      間為19時19分1秒距19時22分24秒阮金銀駕駛車輛出現之
      時間差距三分鐘餘，而「地點（1）」距離告訴人周慶全
      遭砍傷地點約182.7公尺。且告訴人周慶全於警詢時證稱
      ：「於99年3月21日19時20分許與杜孟興離開『家鄉館小
      吃店』」等語（見偵查卷第11頁）、卻又證稱：「（問：
      於19時19分1秒時有三名男子自文化路走路南下經過，畫
      面上的那三名男子為何人？）走在最後是我本人．．．一
      名是杜孟興，另一位是杜孟興的朋友」（見偵查卷第12頁
      ），於原審復證稱：「（問：離開『家鄉館小吃店』到被
      砍殺，時間多久？）差不多十分鐘」等語（見原審卷第88
      頁反面），與本院上開勘驗結果之時間均不相符，依勘驗
      結果19時19分1秒告訴人周慶全等人出現後，被告阮金銀
      駕駛車輛始於三分鐘後之19時22分24秒出現，告訴人周慶
      全等人應已步行100公尺外至明。雖告訴人周慶全於偵訊
      時證稱：被告阮金銀所駕駛之自小客車係停在伊旁邊等語
      、但於原審審理時卻證稱：被告阮金銀所駕駛之自小客車
      係在伊左後方約1至2公尺距離處停等同案被告范文統等人
      等語，對於究係停於「旁邊」或「左後方約1至2公尺」並
      非一致，且告訴人周慶全於警詢稱砍殺伊之人係乘「淺棕
      色自小客車」（見警卷第11頁反面）、於偵查中又證稱：
      「我看到車子是米白色」等語（見偵查卷第55頁），果當
      時被告阮金銀之車輛確係停於告訴人周慶全之身邊，告訴
      人周慶全應無對於車輛顏色為完全不符之指述，況同行之
      杜孟興於警詢更證稱：「我與周慶全同搭一部計程車離開
      現場，對方搭乘二部計程車尾隨，在文化路口將我們攔下
      ，之後六個人從二部計程車下來手拿刀與鐵棍追我們，一
      直打我們二人」等語（見偵查卷第13頁），以未遭傷害身
      體之杜孟興於混亂中猶無法確切指認砍殺之人究係乘坐自
      小客車抑或計程車，況遭嚴重砍殺之告訴人周慶全，是本
      件依本院勘驗結果被告阮金銀停車處距告訴人周慶全遭砍
      殺處，應有100公尺以上之距離。則被告阮金銀供稱：不
      知范文統下車砍殺告訴人周慶全等語（見原審卷第121頁
      ），應屬可採。
（四）上訴意旨再以被告阮金銀就其再度返回現場之原因前後所
      述不一，且一再為同案被告范文統掩飾，應可認定被告阮
      金銀確與同案被告范文統共同犯本件犯行，且被告阮金銀
      明知同案被告范文統等持刀尋釁，竟又開門讓其等下車，
      更等待同案被告范文統等人行兇後再一同開車載同案被告
      范文統一同離開，被告阮金跟顯有共同殺人之犯行至明云
      云，惟查：被告阮金銀供稱再度返回現場之原因固有不一
      ，但被告載同同案被告范文統離開之原因，依證人陳佳榮
      所證係受警察之指示而為，並無從直接證明被告阮金銀前
      往「家鄉館小吃店」載同案被告范文統等人離開係為殺害
      告訴人周慶全，而被告阮金銀停車之地點既未能證明係告
      訴人周慶全遭傷害之地點，雖被告阮金銀對同案被告范文
      統犯案情節未能完全為明確之供述，對於同案被告范文統
      之涉案情節避重就輕，且其所辯內容亦非盡皆可採，然同
      案被告范文統既與被告阮金銀相識，縱認被告阮金銀事後
      對同案被告范文統涉案情節為避重就輕之陳述，亦無從直
      接證明亦與同案被告范文統共謀殺害周慶全，再依本院勘
      驗結果僅有男子上下車之畫面，並無任何人持刀之畫面（
      見本院卷第29頁反面、第30頁），且被告阮金銀一再辯稱
      ：范文統他們一直叫我停車要在路邊尿尿等語（見原審卷
      第119頁反面），並無任何被告阮金銀明知同案被告范文
      統等「持刀」之依據，上訴意旨認被告阮金銀明知同案被
      告范文統等「持刀尋釁」，竟又開門讓其等下車云云，顯
      非有據。本件公訴人所舉之前揭證據，並未能積極證明被
      告阮金銀有與同案被告范文統共同殺害告訴人周慶全未遂
      ，原審因而諭知被告阮金銀無罪，尚無何違誤之處，原審
      法院檢察署檢察官上訴意旨所指各節，均無理由，應予駁
      回。
七、據上論斷，應依刑事訴訟法第368條，判決如主文。
本案經檢察官吳經綸到庭執行職務。
中    華    民    國   100    年    7     月    8     日
            刑事第一庭    審判長法  官  李  璋  鵬
                                法  官  胡  森  田
                                法  官  胡  忠  文
以上正本證明與原本無異。
被告不得上訴。
檢察官得上訴。
如不服本判決應於收受送達後10日內向本院提出上訴書狀，其未
敘述上訴之理由者，並得於提起上訴後10日內向本院補提理由書
（均須按他造當事人之人數附繕本）「切勿逕送上級法院」。
                                書記官  廖  家  莉
中    華    民    國   100    年    7     月    8     日